臺灣彰化地方法院刑事判決
                                     109年度交訴字第95號
公  訴  人  臺灣彰化地方檢察署檢察官 
被      告  謝淵章


選任辯護人  林輝明律師
上列被告因肇事致人傷害逃逸等案件，經檢察官提起公訴（109
年度偵字第2233號），被告於準備程序就被訴肇事致人傷害逃逸
之事實，為有罪之陳述，經檢察官聲請改依協商程序而為判決，
本院合議庭認為適當，裁定改由受命法官獨任進行協商程序而為
判決如下：
    主  文
謝淵章犯肇事致人傷害逃逸罪，處有期徒刑壹年，緩刑參年，並
應依附件即彰化縣社頭鄉調解委員會110 社鄉民刑調字第33號調
解書所示內容支付損害賠償。
    犯罪事實及理由
一、犯罪事實：謝淵章（所涉過失傷害致人重傷部分，本院判決
    不受理）於民國108 年12月4 日15時3 分許，駕駛車牌號碼
    00-0000 號自用小貨車，沿彰化縣社頭鄉舊社村忠義路由東
    往西方向行駛，行經忠義路590 號前，本應注意汽車行駛時
    ，駕駛人應注意車前狀況及兩車並行之間隔；分向限制線，
    用以劃分路面成雙向車道，禁止車輛跨越行駛；超車超越時
    ，應於前車左側保持半公尺以上之間隔超過，當時並無不能
    注意之情事。另有曹昌義（所涉過失傷害致人重傷害部分，
    本院判決不受理）駕駛車牌號碼000-0000號自用大貨車，於
    上述時間、地點，本應注意車輛停放於路邊時，在顯有妨害
    他車通行之處所，不得停車；停車時應依車輛順行方向緊靠
    道路右側，而當時亦無不能注意之情事，竟疏未注意，未將
    該車緊靠停放路旁，左側車身明顯佔用車道。當時劉明波騎
    乘車牌號碼000-000 號普通重型機車，沿上開路段由東往西
    行駛至該處，為閃避曹昌義停放之自用大貨車，偏左行駛，
    而左後方之謝淵章疏於注意，其貨車右前輪上方車身不慎擦
    撞劉明波騎乘之機車，使之倒地受有創傷性硬腦膜下出血、
    大腦創傷性出血、顱骨閉鎖性骨折、雙膝及雙趾開放性傷口
    、左側多發性肋骨骨折、左側鎖骨骨折之傷害，經救治後迄
    今，日常需以輪椅活動及24小時專人照顧，傷害重大難以回
    復，已領有重度殘障證明，障礙類別第2 類b235.3，即平衡
    障礙而無法坐立。謝淵章於肇事後，知悉劉明波倒地受傷，
    惟仍未協助救護及其他必要之措施，亦未向警察機關報告或
    留下姓名俾便聯絡，復未留在現場等候警方處理，仍基於肇
    事逃逸之犯意，短暫停留後，旋即駕駛前揭自用小貨車離開
    現場。
二、證據名稱：被告謝淵章於本院訊問時之自白、同案被告曹昌
    義於警詢及偵訊之供述、告訴人劉俊瑜於警詢、偵訊之指訴
    、員榮醫院診斷證明書、道路交通事故現場圖、道路交通事
    故調查報告表（一）、（二）-1、車牌號碼000-000 號普通
    重型機車、S2-0815 號自用小貨車、KEE-8990號自用大貨車
    之車輛詳細資料報表、告訴人劉明波、被告謝淵章、同案被
    告曹昌義之證號查詢機車、汽車駕駛人資料、行車紀錄器及
    監視器錄影截圖、現場及蒐證照片、交通部公路總局臺中區
    監理所函附同所彰化縣區行車事故鑑定會鑑定意見書、交通
    部公路總局函附同局車輛行車事故鑑定覆議會覆議意見書、
    員郭醫院乙種診斷書（本院卷第175 頁）、秀傳醫療社團法
    人秀傳紀念醫院函（本院卷第187 頁）、告訴人劉明波之身
    心障礙證明（本院卷第217 頁）、彰化縣緊急救護案件紀錄
    表及報案錄音勘驗筆錄（本院卷第275 、281-282 頁）。
三、本件經檢察官與被告謝淵章於審判外達成協商之合意，內容
    即如主文所示。經查，該協商合意並無刑事訴訟法第455 條
    之4 第1 項所列情形之一。另外，司法院大法官會議釋字第
    777 號解釋雖然指摘刑法第185 條之4 ：⑴所謂「肇事」，
    對於非因駕駛人之故意或過失所致之情形，欠缺明確性即刻
    失效，⑵對犯罪情節輕微之個案，一律以1 年以上7 年以下
    有期徒刑為其法定刑，構成顯然過苛之處罰，於此範圍內，
    不符憲法罪刑相當原則，與憲法第23條比例原則有違，限期
    失效。而依本案情形：被告謝淵章於本件肇事確有過失，告
    訴人所受傷害甚重，情節已非輕微，有如前述，顯然不在上
    述違憲失效範圍之列，仍應適用。檢察官聲請改依協商程序
    而為判決，本院爰不經言詞辯論，於協商合意範圍內為協商
    判決。
四、依刑事訴訟法第455 條之2 第1 項、第455 條之4 第2 項、
    第455 條之8 、第455 條之11第2 項、第454 條第1 項，刑
    法第185 條之4 、第74條第1 項第1 款、第2 項第3 款，判
    決如主文。
五、協商判決，除有刑事訴訟法第455 條之4 第1 項第1 款於本
    訊問程序終結前，被告撤銷協商合意或檢察官撤回協商聲請
    者；第2 款被告協商之意思非出於自由意志者；第4 款被告
    所犯之罪非第455 條之2 第1 項所得以協商判決者；第6 款
    被告有其他較重之裁判上一罪之犯罪事實者；第7 款法院認
    應諭知免刑或免訴、不受理者情形之一，及違反同條第2 項
    「法院應於協商合意範圍內為判決；法院為協商判決所科之
    刑，以宣告緩刑或二年以下有期徒刑、拘役或罰金為限」等
    情形外，不得上訴。如有前述得上訴情形，得自收受判決送
    達之日起20日內，向本院提出上訴書狀，上訴於第二審法院
    。
本案經檢察官蕭有宏提起公訴，檢察官戴連宏到庭執行職務。
`
中    華    民    國   110    年    3     月    16    日
                    刑事第二庭  法  官  王祥豪
以上正本證明與原本無異。
如不服本判決，且符合前述得上訴之特別規定，得自收受判決送
達之日起20日內本院提出上訴書狀，並應敘述具體理由。其未敘
 述上訴理由者，應於上訴期間屆滿後20日內向本院補提理由書(
均須按他造當事人之人數附繕本)「切勿逕送上級法院」。
告訴人或被害人對於判決如有不服具備理由請求檢察官上訴者，
其上訴期間之計算係以檢察官收受判決正本之日期為準。
中　　華　　民　　國　 110　　年　　3 　　月　　16　　日
                                書記官  吳芳儀　　　　　
附錄本案論罪科刑法條全文：
中華民國刑法第185條之4
駕駛動力交通工具肇事，致人死傷而逃逸者，處一年以上七年以
下有期徒刑。